pt-PT: Configuração do motor: Motor duplo; Motor único; Motor triplo; Outro
pl: Konfiguracja silnika: Silnik podwójny; Silnik pojedynczy; Silnik potrójny; Inna
pt-BR: Motor configuração: Motor duplo; Motor único; Motor triplo; Outra
hu: Motorkonfiguráció: Kétmotoros; Egymotoros; Hárommotoros; Egyéb
sl-SI: Konfiguracija motorja: Dvojni motor; Enojni motor; Trojni motor; Drugo
vi: Cấu hình động cơ: Động cơ kép; Động cơ đơn; Động cơ ba; Khác
zh-CN: 电机配置: 双电机; 单电机; 三电机; 其他
da: Motorkonfiguration: Dobbeltmotor; Enkeltmotor; Tredobbelt motor; Andet
tr: Motor konfigürasyonu: Çift motor; Tek motor; Üçlü motor; Diğer
es: Configuración del motor: Motor dual; Un solo motor; Triple motor; Otro
de: Motorkonfiguration: Dual-Motor; Single-Motor; Triple-Motor; Sonstige
nl: Motor configuratie: Dubbele motor; Enkele motor; Drievoudige motor; Overig
sk-SK: Konfigurácia motora: Dvojitý motor; Jeden motor; Trojitý motor; Iné
ru: Конфигурация двигателя: Два мотора; Один мотор; Три мотора; Другое
ja: モーター構成: デュアルモーター; シングルモーター; トリプルモーター; その他
th: การกำหนดรูปแบบมอเตอร์: มอเตอร์คู่; มอเตอร์เดี่ยว; มอเตอร์สามตัว; อื่นๆ
fr: Configuration du moteur: Moteur double; Moteur simple; Moteur triple; Autre
nb: Motorkonfigurasjon: Dobbel motor; Enkel motor; Trippel motor; Annet
zh-TW: 馬達配置: 雙馬達; 單馬達; 三馬達; 其他
lt-LT: Variklio konfigūracija: Dviejų variklių; Vieno variklio; Trijų variklių; Kita
fi: Moottorin kokoonpano: Kaksoismoottori; Yksimoottorinen; Kolmoismoottori; Muu
ro-RO: Configurația motorului: Motor dublu; Un singur motor; Trei motoare; Altele
ko: 모터 구성: 듀얼 모터; 싱글 모터; 트리플 모터; 기타
hr-HR: Konfiguracija motora: Dvostruki motor; Jedan motor; Trostruki motor; Ostalo
cs: Konfigurace motoru: Dva motory; Jeden motor; Tři motory; Jiné
it: Configurazione del motore: Motore doppio; Motore singolo; Motore triplo; Altro
sv: Motorkonfiguration: Dubbla motorer; En motor; Tre motorer; Annan
bg-BG: Конфигурация на двигателя: Два двигателя; Един двигател; Три двигателя; Друго
el: Διαμόρφωση κινητήρα: Διπλός κινητήρας; Μονός κινητήρας; Τριπλός κινητήρας; Άλλο
en: Motor configuration: Dual motor; Single motor; Triple motor; Other